最　高　行　政　法　院　判　決　　　　　　　　　　九十一年度判字第六六三號
　　原　　　告　甲○○
　　被　　　告　臺中市稅捐稽徵處
　　代　表　人　陳守信
右當事人間因營業稅事件，原告不服中華民國八十八年十月二十八日財政部台財訴第
000000000號再訴願決定，提起行政訴訟。本院判決如左：
　　主  文
再訴願決定、訴願決定及原處分（復查決定）均撤銷。
訴訟費用由被告負擔。
　　事  實
緣原告未依法辦理營業登記、娛樂稅登記及代徵報繳手續，即擅自於民國八十二年六
月間起在臺中市○○區○○路四段四十七號開設酷哥科技電玩，經營電玩，每日營業
額新臺幣（下同）四、○○○元。嗣原告於八十三年三月一日向被告辦理娛樂稅登記
及代徵報繳手續，並於八十四年四月十九日辦理營業登記。計八十二年六月十六日至
八十三年二月二十八日止之營業額為九一三、二七四元，至八十四年四月十八日止之
營業額為二、三七八、七六一元。案經臺中市警察局第五分局文昌派出所（下稱臺中
文昌派出所）於八十五年五月七日查獲，移由被告據以補徵營業稅二三、七八八元、
娛樂稅九一、三二七元及加徵教育捐二七、三九八元，並按所漏營業稅額處三倍罰鍰
七一、三○○元及按應納娛樂稅額處七倍罰鍰六三九、二○○元。原告不服，申請復
查，未獲變更，一再訴願，遞遭決定駁回，遂提起行政訴訟。茲摘敘兩造訴辯意旨於
次：
原告起訴意旨及補充理由略謂：原告因非負責人，不知屋主何人，故前後提供之屋主
姓名不一致。至筆錄所稱八十二年六月至八十四年四月十八日違規營業，係因警方逼
供，而草率簽名，實非事實。如果屬實，管區派出所何以未曾取締？且原告曾於八十
五年六月八日向臺中市政府工商課繳納未經核准登記而營業之罰款四五、○○○元（
八五建商字第○七三六五七號），一事不應兩罰。請撤銷再訴願決定、訴願決定及原
處分，予原告自新機會等語。
被告答辯意旨略謂：本件原告未依法辦理營業登記及娛樂稅登記與代徵報繳手續，擅
自在臺中市○○區○○路四段四十七號開設酷哥科技電玩，經營電玩，每日營業額四
、○○○元，分別自八十二年六月十六日至八十四年四月十八日及八十二年六月十六
日至八十三年二月二十日止，共計二、三七八、七六一元及九一三、二七四元，案經
台中文昌派出所於八十五年五月七日查獲，有偵訊筆錄可稽，違章行為洵堪認定。被
告據以補徵營業稅二三、七八八元、娛樂稅九一、三二七元及加徵教育捐二七、三九
八元，並按所漏營業稅額處三倍罰鍰七一、三○○元及按應納娛樂稅額處七倍罰鍰六
三九、二○○元。原告不服，主張其非負責人及該店開業日期應為八十三年三月一日
云云。申經復查決定以：依原告八十五年五月七日於臺中文昌派出所偵訊筆錄第二問
：「今因何事到所製作筆錄？」答：「我因經營電動玩具店到所接受訊問。」問：「
你在何地？經營何種電玩？有無賭博性電玩？店名為何？」答：「我在台中市○○區
○○里○○路○段四七號經營酷哥科技電玩，並無賭博性電玩。」問：「你於何時開
始營業？每日營業額多少？」答：「我於八十二年六月開始，每日營業額約新台幣肆
仟元。」而依被告營業稅、娛樂稅稅籍資料，酷哥科技廣場係分別於八十四年四月十
九日及八十三年三月一日辦理營業稅及娛樂稅設立登記。是原告八十二年六月十六日
至八十四年四月十八日未依法辦理營業登記及八十二年六月十六日至八十三年二月二
十八日未依法辦理娛樂稅登記與代徵報繳娛樂稅，擅自在上址開設酷哥科技電玩，原
核定依營業稅法第一條、第四十三條第一項第三款、第五十一條第一款及娛樂稅法第
二條第二項、第九條、第十四條規定，補稅及處罰，並無不合，遂駁回其復查之申請
。原告復以其未看清筆錄即簽名等提起一再訴願，經以上開筆錄原告已供認違章事實
，且據原告供認屋主業已死亡，惟事後所提供屋主之姓名前後不一致，依案重初供，
所稱顯無可採。且上開筆錄係經原告親閱無訛始簽名捺印，自有其公信力，原告未提
出具體證據，空言主張筆錄錯誤，自不足採等由，駁回其一再訴願。原告起訴稱對本
案深感悔意，且已向臺中市政府工商課繳納未經核准登記而營業之罰鍰，更顯示本案
之違章事證明確，被告之補稅及處罰，即無違誤。又本件並無可從輕處罰之相關規定
，所訴從輕處罰，核難採從等語。
　　理  由
本件被告以原告未依法辦理營業登記、娛樂稅登記及代徵報繳手續，即擅自在前述地
點經營電玩，每日營業額四、○○○元，乃補徵自八十二年六月十六日起至原告辦理
登記前之營業稅二三、七八八元、娛樂稅九一、三二七元及加徵教育捐二七、三九八
元，並按所漏營業稅額處三倍罰鍰七一、三○○元及按應納娛樂稅額處七倍罰鍰六三
九、二○○元，固非無見，惟被告認定原告自八十二年六月十六日起營業，所憑證據
為原告於八十五年五月七日在臺中文昌派出所所作偵訊筆錄。依該筆錄，原告僅自承
八十二年六月開始營業，未表明確實日期，是僅能據此認定原告於八十二年六月三十
日以後，已有營業行為，至原告是否於八十二年六月十六日起開始營業，則非無疑問
。被告逕自八十二年六月十六日起計算其營業額，據以補徵營業稅、娛樂稅、教育捐
及科處罰鍰，尚嫌率斷，一再訴願決定未予糾正，俱有可議，原告執此爭執，為有理
由，應由本院將再訴願決定、訴願決定及原處分（復查決定）均撤銷，由被告詳查原
告開始營業之正確日期，另為妥適處理。
據上論結，本件原告之訴為有理由，爰依行政訴訟法施行法第二條、行政訴訟法第九
十八條第三項前段，判決如主文。
中　　華　　民　　國　　九十一　　　年　　　五　　　　月　　　三　　　　日
                    最 高 行 政 法 院  第 一 庭
                                審 判 長 法  官　　　黃　綠　星
                                         法  官      黃  合  文
                                         法  官　　　蔡　進　田
                                         法  官　　　黃　璽　君
                                         法  官　　　廖　宏　明
右  正  本  證  明  與  原  本  無  異
　　　　　　　　　　　　　　　　　　　　 法院書記官　邱　彰　德
中　　華　　民　　國　　九十一　　　年　　　五　　　　月　　　三　　　　日
